臺灣板橋地方法院刑事判決　　　　　　　　　　　　九十一年度訴字第一五一九號
　　公　訴　人　臺灣板橋地方法院檢察署檢察官
　　被　　　告　丙○○
　　指定辯護人　甲○
右列被告因強盜案件，經檢察官提起公訴 (九十一年度偵字第一三六○四號)，甲○
判決如左：
    主  文
丙○○意圖為自己不法之所有，以強暴至使不能抗拒，而取他人之物，處有期徒刑伍
年貳月。
    事  實
一、丙○○意圖為自己不法之所有，於民國（下同）九十一年七月二十六日凌晨四時
    二十分許，在台北縣板橋市○○路與智樂街口，見乙○○在街上獨自行走有機可
    乘，自後方徒手攻擊乙○○之頭部，並與乙○○發生扭打，致乙○○昏迷倒地不
    能抗拒，進而強取乙○○所有之勞力士手錶一只、摩托羅拉Ｖ８０８８手機一支
    、易利信手機一支、ＳＩＭ卡一張、摩托羅拉充電器一個、皮夾一個（內有新台
    幣三萬二千元、信用卡四張、提款卡一張）及印鑑一個，得手後逃逸。嗣為警於
    同年七月二十六日晚間十一時四十五分，在台北縣板橋市○○路一五一號前，因
    行跡可疑，經警盤查，並扣得勞力士手錶一只、摩托羅拉Ｖ８０８８手機一支、
    ＳＩＭ卡一張及摩托羅拉充電器一個。
二、案經乙○○訴由台北縣政府警察局板橋分局移送臺灣板橋地方法院檢察署檢察官
    偵查起訴。
    理  由
一、訊據被告丙○○矢口否認右揭強盜犯行，於警訊及偵查時辯稱：伊係於九十一年
    七月二十六日凌晨二時許在台北縣板橋市○○路附近不詳公園拾獲前開勞力士手
    錶一只、摩托羅拉Ｖ８０８８手機一支、ＳＩＭ卡一張及摩托羅拉充電器一個等
    物云云。於甲○審理時又改稱：因行經公園，見被害人倒在地上，才從告訴人身
    上拿取手機、手錶等物，拿取告訴人的東西時，告訴人身上滿身酒味云云。然查
    ：
（一）右揭犯罪事實，業據告訴人乙○○於警訊時指訴「（警方九十一年七月二十六
      日二十三時四十五分於板橋市○○路盤查形跡可疑男子查獲之嫌疑犯丙○○，
      經你現場指認是否為強盜你財物之人？）就是他沒錯。」、「（以上所說是否
      實在？是否有補充意見？）實在，我很確定就是他，因為警方所查獲之手機（
      按即摩托羅拉Ｖ８０８８手機）原本是沒有插ＳＩＭ卡的，今日警方查獲之Ｓ
      ＩＭ卡是我遭強盜易利信手機上所插ＳＩＭ卡。」（見警訊九十一年七月二十
      七日偵訊筆錄、偵查卷第十三頁至第十五頁）﹔於偵查時指訴：「（有辦法指
      認誰搶你？）我和他（丙○○）扭打，我看著他，我被押在地上，一手拿著皮
      包，一手抵抗，面對面二多分鐘，在警局一看便知是他，我百分之百確定是他
      。」、「（提示連照片，是否為此人？）是，百分之百確定，依髮型、五官、
      臉蛋、身材。」、「（請警提丙○○到場。）當庭指認，我確定為連。」、「
      （問：確定為此人？是否確定沒有冤枉人？）對，我絕對沒冤枉人……。」（
      見九十一年七月二十七日訊問筆錄、偵查卷第二十八頁至第三十一頁）；又於
      甲○審理時指訴「（當天被搶的情形如何？）我在七月二十六日的凌晨四點多
      ，經過中正路街口有人從我身後徒手打我的後腦，我就往前摔倒並反身坐在地
      上，眼鏡也掉了，右眼眶下方、額頭、膝蓋有受傷，之後被告押我在地上，我
      與被告有正對面二分鐘打我的太陽穴及鼻子我一手抱包包，一手用手抵擋，我
      確實有看清楚被告的臉，就是打我的人，被告打我二分鐘後，因為被告擊中我
      的人中，我大量流血，我才昏倒，我在七月二十六日下午四點鐘醒來時，我已
      在醫院裡了，我聯絡到新海派出所警員才知道我的東西都不見了，警員告訴我
      是路人報警，說我昏迷在路邊，警員告訴我我昏迷時我的包包已經不見了」、
      「（是否為在庭之被告打你？）是。被告並動手搶我們東西。當時我身上有三
      支手機（二支摩特羅拉及壹支易利信），我腰帶上的摩特羅拉手機因為沒有電
      ，所以我把ＳＩＭ卡拿出來，放在大皮包的易利信手機裡，腰帶上的手機摩特
      羅拉及ＳＩＭ卡都被搶了，我身上的手機因為放在左胸口的口袋中，被告沒有
      注意，所以被告沒有搶走，警察查獲被告時，原本在易利信手機的ＳＩＭ卡被
      取出後，又放在我的摩特羅拉的手機中，因為被告另涉嫌撬開他人的汽車車門
      ，警察查獲時，警訊時問被告手機號碼，被告說不出來，警察才打手機中的電
      話，才找到我家。警察一開始並不知道我被搶，只問我遺失何物，其後經我轉
      述，才知道我被搶。我遺失了勞力士手錶壹支、摩托羅拉Ｖ八○八八手機壹支
      、易利信手機壹支、ＳＩＭ卡、摩托羅拉充電器、皮夾及現金三萬二千元，信
      用卡四張，提款卡壹張、印鑑章一只，我與被告不認識」、「我昏迷後滿身是
      血，連襯衫也都是血跡」等語（參見甲○九十一年九月五日訊問筆錄），告訴
      人乙○○於警局及偵查中、及甲○審理時均當場指認被告丙○○，並對案發當
      時之情狀細節指訴甚詳，告訴人與被告丙○○素未謀識，並無仇隙，衡情實無
      任意誣陷之嫌。因此，告訴人乙○○之指訴自為可信。
（二）被告於偵查時辯稱：扣案如事實欄所載之物品係拾獲云云，於甲○審理時又改
      稱：趁被害人昏迷之際，自被害人身上取得云云，被告前後辯稱，已有矛盾。
（三）被告於警訊及偵查時辯稱係九十一年七月二十六日凌晨二時許，在台北縣板橋
      市○○路附近不詳公園拾獲云云。然被害人乙○○指訴係在為同日凌晨四時許
      ，在台北縣板橋市○○路智樂街口遭搶，被告所辯，顯與事實完全不符，被告
      前開辯稱，顯有可疑。再者，告訴人遭襲擊昏迷於路邊時，身上有血跡，並未
      喝酒等情，業據告訴人指訴在卷，然被告卻供述告訴人身上沒有血跡，有酒味
      云云，被告供述顯與事實相距甚鉅。
（四）被告丙○○於偵查時辯稱係在公園撿到前開物品，拾獲時ＳＩＭ卡已插在易利
      信手機內，撿到時係以粉紅色塑膠袋裝，塑膠袋內有手機、手錶云云。然查告
      訴人確實係遭搶劫，業據告訴人指訴甚詳，衡情而論，告訴人身上持有之勞力
      士金錶、手機價格均不菲，若係遭他人強盜，焉有可能將告訴人擊昏後，棄置
      於公園內，而未搶取其身上之財物手錶、手機，更無可能強取告訴人之摩扥羅
      拉手機、易利信二支手機後，再將易利信手機內之ＳＩＭ晶片卡取出，置於摩
      拖羅拉手機內後，再予以丟棄之理？被告此部份所辯，均與常情不符。
（五）此外，被害人乙○○當天確實因遭他人擊昏受有傷害等事實，並有台北縣立板
      橋醫院就醫證明一紙、被害人受傷之照片兩張在卷可憑。而被告經警盤查時，
      自被告身上扣得告訴人所有勞力士手錶一只、摩托羅拉Ｖ８０８８手機一支、
      ＳＩＭ卡一張及摩托羅拉充電器一個在卷可憑，並有贓物認領保管單一紙在卷
      足憑。
（六）被告空言否認，所辯顯係卸責之詞，不足採信，事證明確，被告犯行堪予認定
      。
二、核被告丙○○所為，係犯刑法第三百二十八條第一項之強盜罪。又被告因以強暴
    方式涉犯強盜犯行，於行搶時毆打被害人乙○○，致其頭部、臉部及膝部受有傷
    害，此乃係強暴行為之當然結果，不另以論罪。審酌被告於深夜時分，以暴力方
    式強取告訴人財物，並於擊昏告訴人後，未予以施救，將告訴人棄置於公園內，
    枉顧他人生命安全，惡性非輕，被告正值青壯之年，不思工作，遊手好閒，對於
    不特定人施以強盜行為，對於社會治安具有重大危害，及其犯罪動機、方法、目
    的、手段、犯罪後毫無悔意，飾詞狡辯等一切情狀，量處如主文所示之刑。
據上論斷，應依刑事訴訟法第二百九十九條第一項前段，刑法第三百二十八條第一項
，判決如主文。
本案經檢察官楊仲農到庭執行職務。
中      華      民      國    九十一    年      九      月     十九     日
                                      臺灣板橋地方法院刑事第六庭
                                              法  官    徐玉玲
右正本證明與原本無異。
如不服本判決，應於判決送達後十日內向甲○提出上訴狀 (應附繕本)。
                                              書記官    陳映孜
中      華      民      國    九十一    年      九      月     十九     日
附錄本案所犯法條全文
中華民國刑法第三百二十八條
意圖為自己或第三人不法之所有，以強暴、脅迫、藥劑、催眠術或他法，
至使不能抗拒，而取他人之物或使其交付者，為強盜罪，處五年以上有期
徒刑。
以前項方法得財產上不法之利益或使第三人得之者，亦同。
犯強盜罪因而致人於死者，處死刑、無期徒刑或十年以上有期徒刑；致重
傷者，處無期徒刑或七年以上有期徒刑。
第一項及第二項之未遂犯罰之。
預備犯強盜罪者，處一年以下有期徒刑、拘役或三千元以下罰金。
